【裁判字號】    98,訴,1179
【裁判日期】    981231
【裁判案由】    毒品危害防制條例
【裁判全文】
臺灣基隆地方法院刑事判決              98年度訴字第1179號
公  訴  人  臺灣基隆地方法院檢察署檢察官
被      告  甲○○
選任辯護人  胡志彬律師
上列被告因毒品危害防制條例案件，經檢察官提起公訴（98年度
偵字第4083號），本院判決如下：
    主  文
甲○○所犯如附表一所示之罪，均累犯，各處如附表一所示之刑
。應執行有期徒刑拾年。扣案如附表三所示之物，均沒收；未扣
案之販賣第一、二級毒品所得合計新台幣貳萬仟柒佰伍拾元沒
收，如全部或一部不能沒收，以其財產抵償之。
    事  實
一、甲○○曾於民國96年間因施用第一級毒品案件，經本院以96
    年度訴字第552 號判判決9 月有期徒刑，於97年8 月5 日縮
    刑期滿執行完畢（構成累犯）。甲○○明知海洛因、甲基安
    非他命係屬毒品危害防制條例列管之第一、二級毒品，任何
    人不得非法販賣、轉讓，竟基於販賣第一、二級毒品之犯意
    ，分別於附表一所示之時地，先後販賣第一級毒品海洛因、
    第二級毒品甲基安非他命予呂霆霖、曾龍城等人施用。又基
    於無償轉讓第一級毒品海洛因之犯意，於附表二所示之時地
    ，轉讓海洛因予呂霆霖施用。嗣於98年8 月13日為警持搜索
    票執行搜索，扣有0000000000、0000000000行動電話及SIM
    卡2 支，於98年11月5 日經臺灣基隆地方法院檢察署檢察官
    傳喚自行到庭，臺灣基隆地方法院檢察署檢察官以所犯為最
    輕本刑為5 年以上之重罪當場逮捕。
二、案經基隆市警察局第一分局報告臺灣基隆地方法院檢察署檢
    察官偵查起訴。
    理  由
壹、證據能力部分：
    按被告以外之人於審判外之言詞或書面陳述，雖不符刑事訴
    訟法第159 條之1 至第159 條之4 之規定，然經當事人於審
    判程序同意作為證據，法院審酌該言詞陳述作成時之情況，
    認為適當者，亦得為證據，刑事訴訟法第15 9條之5 第1 項
    定有明文。當事人、代理人或辯護人於法院調查證據時，知
    有刑事訴訟法第159 條第1 項不得為證據之情形，而未於言
    詞辯論終結前聲明異議者，視為有前項之同意，同條第2 項
    亦有明定。本案據以認定被告犯罪事實之證據，部分屬於傳
    聞證據，惟檢察官、被告就該等證據，於本院審理程序時均
    未爭執其證據能力，且迄於言詞辯論終結前復未聲明異議，
    而本院審酌並無違法取證之瑕疵，亦認以之作為證據為適當
    ，故依刑事訴訟法第159 條之5 第1 項、第2 項之規定，該
    等傳聞證據均具備證據能力而得作為證據，合先敘明。
貳、實體部分：
一、訊據被告甲○○對於上開犯罪事實均坦承不諱，核與證人曾
    龍城、呂霆霖、黃雅惠、林宏仁於警詢、偵訊證述之情節相
    符，復有通訊監察譯文、指認照片、通聯調閱查詢單、通訊
    監察書在卷可稽，並有行動電話2 支扣案可資佐證。又查，
    本件固無從得知被告甲○○販賣如附表一各編號所示海洛因
    及甲基安非他命時，其購入上開毒品之確實價格，及是否確
    有低買高賣之營利情事，惟販賣海洛因及甲基安非他命均屬
    違法行為，罪責至重，非可公然為之，販賣者販入後可任意
    分裝增減其分量再行出售，每次交易之價格、數量，亦隨時
    依交易對象、當時行情而變動，縱或出售之價格較低，亦非
    當然無營利意圖，即便為相同價格，因份量較少亦能從中獲
    利，除經坦承犯行並供明販入、賣出確實價量外，委難查得
    實情，復無法查獲其上手，更難查悉有無從中獲利，是除非
    別有事證足認係按同一價量委買或轉售，確未牟利外，尚難
    據此即認販賣之證據有所未足，否則將造成知過坦承者難辭
    重典，飾詞否認者反得僥倖，而失情理之平。且按一般民眾
    均知政府對毒品之查禁森嚴，重罰不予寬貸，衡情倘非有利
    可圖，絕無平白甘冒被嚴查重罰之高度風險之理，從而，舉
    凡其有償交易，除足反證其確係另基於某種非營利本意之關
    係外，尚難因無法查悉其販入價格，作為是否高價賣出之比
    較，諉無營利之意思阻卻販賣犯行之追訴（最高法院84年度
    第3 次刑事庭會議決議意旨參照）。查被告甲○○如附表一
    各編號所示之販賣海洛因及甲基安非他命予呂霆霖等人之犯
    行，其與證人即購買上開毒品之呂霆霖等人並非至親，倘無
    從中賺取差價或投機貪圖小利，豈有屢屢甘冒重典依購入價
    格轉售或代購之理？被告如附表一各編號號所載販賣海洛因
    及甲基安非他命犯行主觀上具有營利之意圖，亦可認定。綜
    上所述，被告甲○○自白核與事實相符，本案事證已臻明確
    ，被告上揭犯行均堪認定。
三、論罪科刑：
  (一)新舊法比較部分：
    按被告甲○○犯附表一各編號所示之販賣第一、二級毒品罪
    後，毒品危害防制條例第4 條、第17條業已修正，並於98年
    5 月20日公布，同年月22日施行，是被告犯後法律已有變更
    ，修正前毒品危害防制條例第4 條第1 、2 項之規定為：「
    製造、運輸、販賣第一級毒品者，處死刑或無期徒刑；處無
    期徒刑者，得併科新臺幣1 千萬元以下罰金。製造、運輸、
    販賣第二級毒品者，處無期徒刑或7 年以上有期徒刑，得併
    科新臺幣7 百萬元以下罰金。」，修正後毒品危害防治條例
    第4 條第1 、2 項則規定為：「製造、運輸、販賣第一級毒
    品者，處死刑或無期徒刑；處無期徒刑者，得併科新臺幣2
    千萬元以下罰金。販賣第二級毒品者，處無期徒刑或7 年以
    上有期徒刑，得併科新臺幣1 千萬元以下罰金。」；而修正
    前毒品危害防制條例第17條之規定為：「犯第4 條第1 項至
    第4 項、第5 條第1 項至第4 項前段、第6 條第1 項至第4
    項、第7 條第1 項至第4 項、第8 條第1 項至第4 項、第10
    條或第11條第1 項、第2 項之罪，供出毒品來源，因而破獲
    者，得減輕其刑。」，修正後毒品危害防制條例第17條則規
    定：「犯第4 條至第8 條、第10條獲第11條之罪，供出毒品
    來源，因而查獲其他正犯或共犯者，減輕或免除其刑。犯第
    4 條至第8 條之罪於偵查及審判中均自白者，減輕其刑。」
    ，整體比較之下，依修正後毒品危害防制條例第17條第2 項
    所為減輕其刑之規定較有利於行為人，故依刑法第2 條第1
    項但書，綜合上述比較結果，本件顯屬修正後毒品危害防制
    條例之規定較有利於被告，依刑法第2 條第1 項規定，自應
    適用修正後毒品危害防制條例之規定。
  (二)按海洛因及甲基安非他命係分別屬毒品危害防制條例第2 條
    第2 項第1 款、第2 款所定之第一級及第二級毒品，是核被
    告甲○○所為：
  如附表一編號1-1 至1-3 、2-1 至2-2 、2-4 至2-25、3-1
    至3-5 所示販賣第一級毒品海洛因予呂霆霖等人之犯行，均
    係違反修正後毒品危害防制條例第4 條第1 項之販賣第一級
    毒品罪。
  如附表一編號2-3 所示販賣第一、二級毒品海洛因、甲基安
    非他命予曾龍城之犯行，係違反修正後毒品危害防制條例第
    4 條第1 、2 項之販賣第一、二級毒品罪。
  如附表二編號1 、2 所示轉讓第一級毒品海洛因予呂霆霖之
    犯行，均係違反毒品危害防制條例第8 條第1 項之轉讓第一
    級毒品罪。
  被告因販賣而持有海洛因及甲基安非他命，及於轉讓前而持
    有海洛因之低度行為，分別為販賣第一、二級毒品、轉讓第
    一級毒品之高度行為所吸收，均不另論罪。
  (三)被告甲○○所為如附表一編號2-3 同時販賣第一級毒品海洛
    因與第二級毒品甲基安非他命予曾龍城之行為，係想像競合
    犯，應從一重罪，論以販賣第一級毒品罪。
  (四)查被告甲○○有如犯罪事實欄所示刑案之執行情形，此有台
    灣高等法院被告全國前案紀錄表在卷可按，其受有期徒刑之
    執行完畢後，5 年內再犯本件各有期徒刑以上之罪，除附表
    一各編號所示販賣第一級毒品罪之法定本刑為死刑、無期徒
    刑部分，附表一編號2-3 所示販賣第二級毒品之法定本刑為
    無期徒刑部分不得加重外，其餘如附表二所示轉讓第一級毒
    品犯行，均應依刑法第47條第1 項規定加重其刑。
  (五)又修正後毒品危害防制條例第17條第2 項規定：「犯第4 條
    至第8 條之罪於偵查及審判中均自白者，減輕其刑。」，查
    被告於98年11月5 日偵查時，檢察官向本院聲請羈押訊問時
    表示，我願意認罪，希望可以我自白的情形，將來起訴時給
    我減刑等語（見本院98年度聲羈字第142 號卷9 頁），嗣後
    於本院審理時自白全部犯罪事實並認罪，本案被告所犯各罪
    ，爰均依修正後毒品危害防制條例第17條第2 項之規定，減
    輕其刑，並就被告所犯如附表二所示轉讓第一級毒品犯行，
    依法先加後減。
  (六)另販賣第一級毒品罪之法定刑雖為死刑或無期徒刑，然同為
    販賣第一級毒品之人，其原因動機不一，犯罪情節未必盡同
    ，或有大盤毒梟者，亦有中、小盤之分，甚或僅止於吸毒者
    友儕間為求互通有無之有償轉讓者亦有之，其販賣行為所造
    成危害社會之程度自屬有異，法律科處此類犯罪，所設之法
    定最低本刑卻同為「死刑或無期徒刑」，不可謂不重。於此
    情形，倘依其情狀處以較輕之徒刑，即足以懲儆，並可達防
    衛社會之目的者，自非不可依客觀之犯行與主觀之惡性二者
    加以考量其情狀，是否有可憫恕之處，適用刑法第59條之規
    定酌量減輕其刑，期使個案裁判之量刑，能斟酌至當，符合
    比例原則。本案被告販賣第一級毒品每次均為小額交易，其
    販賣之數量及獲取之利益均非龐大，犯罪情節尚非可與大盤
    毒梟者等同併論，倘予以宣告法定最低度刑期殊嫌過重，難
    謂符合罪刑相當性及比例原則，更無從與大毒梟之惡行有所
    區隔，客觀上足以引起一般之同情，其販賣第一級毒品之犯
    罪情狀尚有可憫之處，爰依刑法第59條規定，就其所犯之販
    賣第一級毒品罪部分，酌量減輕其刑，並依法遞減之。
  (七)爰審酌毒品對社會秩序及國民健康危害至深且鉅，嚴重影響
    社會治安，販賣行為情節尤重，更應嚴加非難，所為實乃法
    所不容而懸為厲禁，被告明知毒品對人體健康戕害甚鉅，為
    牟取利益，無視國家杜絕毒品犯罪之禁令，竟販賣海洛因及
    甲基安非他命，並無償提供海洛因及甲基安非他命，肇生他
    人依賴毒品，戕害國民身心健康，且有滋生其他犯罪之可能
    ，對社會所生危害程度非輕，兼衡酌被告販賣及轉讓毒品之
    次數、販賣所得、目的、動機、品行、智識程度，並其犯罪
    後坦承犯行，態度良好等一切情狀，分別量處如附表一、二
    所示之刑，並定應執行之刑。
四、沒收部分：
  (二)又按毒品危害防制條例第19條第1 項規定，犯販賣毒品罪者
    ，其犯罪所得之財物均沒收之，係採義務沒收主義。故販賣
    毒品所得之對價，不問其中成本若干，利潤多少，均應全部
    諭知沒收，貫徹政府查禁煙毒之決心，以符立法本旨（最高
    法院91年度臺上字第2419號判決意旨參照），又毒品危害防
    制條例第19條第1 項關於犯罪所得財物之沒收，其立法方式
    與貪污治罪條例第10條之規定相類似，以有所得者為限，始
    發生沒收之問題。本案被告販賣毒品所得詳如附表一各編號
    所載，被告販賣第一、二級毒品所得合計23750 元，應依毒
    品危害防制條例第19條第1 項規定，分別宣告沒收，如全部
    或一部不能沒收時，以被告之財產抵償之。
  (二)又扣案如附表三所示之門號0000000000、0000000000行動電
    話2 支（均含SIM 卡），被告於本院審判時供稱，這2 支電
    話都是我的，手機內都有SIM 卡，這2 支電話本案販賣毒品
    時都有使用到等語，均應依毒品危害防制條例第19條第1 項
    規定宣告沒收。
據上論斷，應依刑事訴訟法第299 條第1 項前段，修正後毒品危
害防制條例第4 條第1 項、第2 項，毒品危害防制條例第8 條第
1 項、修正後毒品危害防制條例第17條第2 項，毒品危害防制條
例第18條第1 項前段、第19條第1 項，刑法第2 條第1 項但書、
第11條、第47條第1 項、第59條、第51條第5 款，判決如主文。
本案經檢察官乙○○到庭執行職務。
中    華    民    國    98    年    12    月    31    日
                     臺灣基隆地方法院刑事第三庭
                         審判長法  官  鄭景文
                               法  官  陳姵君
                               法  官  黃永定
以上正本證明與原本無異。
如不服本判決應於收受送達後10日內向本院提出上訴書狀，並應
敘述具體理由；其未敘述上訴理由者，應於上訴期間屆滿後20日
內向本院補提理由書（均須按他造當事人之人數附繕本）「切勿
逕送上級法院」。
中    華    民    國    98    年    12    月    31    日
                               書記官  劉珍珍
附錄本案論罪科刑依據之法條：
毒品危害防制條例第4條
I製造、運輸、販賣第一級毒品者，處死刑或無期徒刑；處無期
  徒刑者，得併科新臺幣2 千萬元以下罰金。
II製造、運輸、販賣第二級毒品者，處無期徒刑或7 年以上有期
  徒刑，得併科新臺幣1 千萬元以下罰金。
毒品危害防制條例第8條
I轉讓第一級毒品者，處1 年以上7 年以下有期徒刑，得併科新
  臺幣1 百萬元以下罰金。
附表一：（只有編號2-3 為販賣第二級毒品安非他命及第一級毒
品海洛因，其餘均為販賣第一級毒品海洛因）
┌──┬────┬─────┬──────────────┬──────┬────────────┐
│編號│  時間  │  地點    │        犯罪方式            │  所犯法條  │    所犯罪名及量處之刑  │
├──┼────┼─────┼──────────────┼──────┼────────────┤
│1-1 │98年7月 │基隆市愛九│甲○○基於意圖營利以販賣之犯│毒品危害防制│甲○○販賣第一級毒品，累│
│    │19日19時│路被告住處│意，嗣呂霆霖以公用電話與林淳│條例第4條第1│犯，處有期徒刑捌年，扣案│
│    │2分許   │附近巷口美│仁之0000000000號行動電話聯絡│項          │如附表三所示之物，均沒收│
│    │        │聯社旁    │後，雙方即相約在左列地點，林│            │。未扣案之販賣第一級毒品│
│    │        │          │淳仁以500 元代價販賣海洛因1 │            │所得新台幣肆佰元沒收，如│
│    │        │          │包予呂霆霖，呂霆霖將身上僅有│            │全部或一部不能沒收，以其│
│    │        │          │之200 元先給付甲○○，尚欠  │            │財產抵償之。            │
│    │        │          │300 元，同日晚間8 時15呂霆霖│            │                        │
│    │        │          │又再還甲○○200 元，尚欠100 │            │                        │
│    │        │          │元。（※呂霆霖於偵卷卷頁79證│            │                        │
│    │        │          │述當日晚間8 時15分有再還被告│            │                        │
│    │        │          │200 元，是起訴書指呂霆霖交付│            │                        │
│    │        │          │200 元，其餘以欠款處理，容有│            │                        │
│    │        │          │未洽）                      │            │                        │
├──┼────┼─────┼──────────────┼──────┼────────────┤
│1-2 │98年7月 │基隆市愛九│甲○○基於意圖營利以販賣之犯│毒品危害防制│甲○○販賣第一級毒品，累│
│    │20日8時 │路被告住處│意，嗣呂霆霖以公用電話與林淳│條例第4條第1│犯，處有期徒刑捌年，扣案│
│    │51分許  │附近巷口美│仁之0000000000號行動電話聯絡│項          │如附表三所示之物，均沒收│
│    │        │聯社旁    │後，雙方即相約在左列地點，林│            │。未扣案之販賣第一級毒品│
│    │        │          │淳仁以1,000元代價販賣海洛因1│            │所得新台幣壹仟元沒收，如│
│    │        │          │包予呂霆霖。（呂霆霖分別於7 │            │全部或一部不能沒收，以其│
│    │        │          │月20日、8月3日還被告500元） │            │財產抵償之。            │
├──┼────┼─────┼──────────────┼──────┼────────────┤
│1-3 │98年8月 │基隆市愛九│甲○○基於意圖營利以販賣之犯│毒品危害防制│甲○○販賣第一級毒品，累│
│    │4日8時14│路被告住處│意，嗣呂霆霖以公用電話與林淳│條例第4條第1│犯，處有期徒刑捌年，扣案│
│    │分許    │附近巷口美│仁聯絡之0000000000號行動電話│項          │如附表三所示之物，均沒收│
│    │        │聯社旁    │連絡後，雙方即相約在左列地點│            │。未扣案之販賣第一級毒品│
│    │        │          │，甲○○以1 包1000元代價之海│            │所得新台幣柒佰元沒收，如│
│    │        │          │洛因販賣予呂霆霖，呂霆霖先給│            │全部或一部不能沒收，以其│
│    │        │          │付300 元，同日15時25分再給付│            │財產抵償之。            │
│    │        │          │400元，尚欠300元。          │            │                        │
├──┼────┼─────┼──────────────┼──────┼────────────┤
│2-1 │98年7月3│基隆市巨匠│甲○○基於意圖營利以販賣之犯│毒品危害防制│甲○○販賣第一級毒品，累│
│    │日11時56│電腦樓下  │意，嗣曾龍城以0000000000號行│條例第4條第1│犯，處有期徒刑捌年，扣案│
│    │分許    │          │動電話與與甲○○聯絡之098107│項          │如附表三所示之物，均沒收│
│    │        │          │9252號行動電話連絡後，雙方即│            │。未扣案之販賣第一級毒品│
│    │        │          │相約在左列地點，甲○○以500 │            │所得新台幣伍佰元沒收，如│
│    │        │          │元代價販賣海洛因1包予曾龍城 │            │全部或一部不能沒收，以其│
│    │        │          │。                          │            │財產抵償之。            │
├──┼────┼─────┼──────────────┼──────┼────────────┤
│2-2 │98年7月4│基隆市仁一│甲○○基於意圖營利以販賣之犯│毒品危害防制│甲○○販賣第一級毒品，累│
│    │日19時40│路電力公司│意，嗣曾龍城以0000000000號行│條例第4條第1│犯，處有期徒刑捌年，扣案│
│    │分許    │前        │動電話與與甲○○聯絡之098107│項          │如附表三所示之物，均沒收│
│    │        │          │9252號行動電話連絡後，雙方即│            │。未扣案之販賣第一級毒品│
│    │        │          │相約在左列地點，甲○○以1,00│            │所得新台幣壹仟元沒收，如│
│    │        │          │0元代價販賣海洛因1包予曾龍城│            │全部或一部不能沒收，以其│
│    │        │          │。                          │            │財產抵償之。            │
├──┼────┼─────┼──────────────┼──────┼────────────┤
│2-3 │98年7月6│基隆市文化│甲○○基於意圖營利以販賣之犯│毒品危害防制│甲○○販賣第一級毒品，累│
│    │日18時3 │中心旁義一│意，嗣曾龍城之妻以0000000000│條例第4條第1│犯，處有期徒刑捌年，扣案│
│    │分許    │路全家便利│號行動電話與與甲○○聯絡之09│項、第2項   │如附表三所示之物，均沒收│
│    │        │商店      │00000000號行動電話連絡後，雙│（因屬想像競│。未扣案之販賣第一級、第│
│    │        │          │方即相約在左列地點，甲○○分│合，論以較重│二級毒品所得共新台幣壹仟│
│    │        │          │別各以500元代價販賣海洛因、 │之販賣第一級│元沒收，如全部或一部不能│
│    │        │          │安非他命各1包予曾龍城、黃雅 │毒品罪）    │沒收，以其財產抵償之。  │
│    │        │          │惠。                        │            │                        │
├──┼────┼─────┼──────────────┼──────┼────────────┤
│2-4 │98年7月8│基隆市愛九│甲○○基於意圖營利以販賣之犯│毒品危害防制│甲○○販賣第一級毒品，累│
│    │日12時37│路被告住處│意，嗣曾龍城以0000000000號行│條例第4條第1│犯，處有期徒刑捌年。扣案│
│    │分      │附近巷口  │動電話與與甲○○聯絡之098107│項          │如附表三所示之物，均沒收│
│    │        │          │9252號行動電話連絡後，雙方即│            │。未扣案之販賣第一級毒品│
│    │        │          │相約在左列地點，甲○○以500 │            │所得新台幣伍佰元沒收，如│
│    │        │          │元代價販賣海洛因1包予曾龍城 │            │全部或一部不能沒收，以其│
│    │        │          │。                          │            │財產抵償之。            │
├──┼────┼─────┼──────────────┼──────┼────────────┤
│2-5 │98年7月8│基隆市愛九│甲○○基於意圖營利以販賣之犯│毒品危害防制│甲○○販賣第一級毒品，累│
│    │日18時16│路被告住處│意，嗣曾龍城以0000000000號行│條例第4條第1│犯，處有期徒刑捌年。扣案│
│    │分      │附近巷口  │動電話與與甲○○聯絡之098107│項          │如附表三所示之物，均沒收│
│    │        │          │9252號行動電話連絡後，雙方即│            │。                      │
│    │        │          │相約在左列地點，甲○○以500 │            │                        │
│    │        │          │元代價販賣海洛因1包予曾龍城 │            │                        │
│    │        │          │，曾龍城則以賒欠方式購買。  │            │                        │
├──┼────┼─────┼──────────────┼──────┼────────────┤
│2-6 │98年7月9│基隆市愛三│甲○○基於意圖營利以販賣之犯│毒品危害防制│甲○○販賣第一級毒品，累│
│    │日9時9分│路巨匠電腦│意，嗣曾龍城以0000000000號行│條例第4條第1│犯，處有期徒刑捌年，扣案│
│    │        │樓下      │動電話與與甲○○聯絡之098107│項          │如附表三所示之物，均沒收│
│    │        │          │9252號行動電話連絡後，雙方即│            │。未扣案之販賣第一級毒品│
│    │        │          │相約在左列地點，甲○○以500 │            │所得新台幣伍佰元沒收，如│
│    │        │          │元代價販賣海洛因1包予曾龍城 │            │全部或一部不能沒收，以其│
│    │        │          │。                          │            │財產抵償之。            │
├──┼────┼─────┼──────────────┼──────┼────────────┤
│2-7 │98年7月9│基隆市愛九│甲○○基於意圖營利以販賣之犯│毒品危害防制│甲○○販賣第一級毒品，累│
│    │日20時4 │路被告住處│意，嗣曾龍城以0000000000號行│條例第4條第1│犯，處有期徒刑捌年，扣案│
│    │分      │附近巷口  │動電話與與甲○○聯絡之098107│項          │如附表三所示之物，均沒收│
│    │        │          │9252號行動電話連絡後，雙方即│            │。未扣案之販賣第一級毒品│
│    │        │          │相約在左列地點，甲○○以500 │            │所得新台幣伍佰元沒收，如│
│    │        │          │元代價販賣海洛因1包予曾龍城 │            │全部或一部不能沒收，以其│
│    │        │          │。                          │            │財產抵償之。            │
├──┼────┼─────┼──────────────┼──────┼────────────┤
│2-8 │98年7月 │基隆市愛九│甲○○基於意圖營利以販賣之犯│毒品危害防制│甲○○販賣第一級毒品，累│
│    │10日8時 │路被告住處│意，嗣曾龍城以0000000000號行│條例第4條第1│犯，處有期徒刑捌年，扣案│
│    │許      │附近巷口  │動電話與與甲○○聯絡之098107│項          │如附表三所示之物，均沒收│
│    │        │          │9252號行動電話連絡後，雙方即│            │。未扣案之販賣第一級毒品│
│    │        │          │相約在左列地點，甲○○以500 │            │所得新台幣伍佰元沒收，如│
│    │        │          │元代價販賣海洛因1包予曾龍城 │            │全部或一部不能沒收，以其│
│    │        │          │。                          │            │財產抵償之。            │
├──┼────┼─────┼──────────────┼──────┼────────────┤
│2-9 │98年7月 │基隆市仁愛│甲○○基於意圖營利以販賣之犯│毒品危害防制│甲○○販賣第一級毒品，累│
│    │12日19時│國小旁通往│意，嗣曾龍城以0000000000號行│條例第4條第1│犯，處有期徒刑捌年，扣案│
│    │36分許  │南榮新村巷│動電話與與甲○○聯絡之098107│項          │如附表三所示之物，均沒收│
│    │        │子        │9252號行動電話連絡後，雙方即│            │。未扣案之販賣第一級毒品│
│    │        │          │相約在左列地點，甲○○以1,00│            │所得新台幣壹仟元沒收，如│
│    │        │          │0元代價販賣海洛因1包予曾龍城│            │全部或一部不能沒收，以其│
│    │        │          │。                          │            │財產抵償之。            │
├──┼────┼─────┼──────────────┼──────┼────────────┤
│2-10│98年7月 │基隆市愛九│甲○○基於意圖營利以販賣之犯│毒品危害防制│甲○○販賣第一級毒品，累│
│    │13日7時 │路被告住處│意，嗣曾龍城以0000000000號行│條例第4條第1│犯，處有期徒刑捌年，扣案│
│    │39分許  │附近巷口  │動電話與與甲○○聯絡之098107│項          │如附表三所示之物，均沒收│
│    │        │          │9252號行動電話連絡後，雙方即│            │。未扣案之販賣第一級毒品│
│    │        │          │相約在左列地點，甲○○以500 │            │所得新台幣伍佰元沒收，如│
│    │        │          │元代價販賣海洛因1包予曾龍城 │            │全部或一部不能沒收，以其│
│    │        │          │。                          │            │財產抵償之。            │
├──┼────┼─────┼──────────────┼──────┼────────────┤
│2-11│98年7月 │基隆市愛三│甲○○基於意圖營利以販賣之犯│毒品危害防制│甲○○販賣第一級毒品，累│
│    │13日11時│路郵局旁被│意，嗣曾龍城以0000000000號行│條例第4條第1│犯，處有期徒刑捌年，扣案│
│    │47分許  │告上課地點│動電話與與甲○○聯絡之098107│項          │如附表三所示之物，均沒收│
│    │        │          │9252號行動電話連絡後，雙方即│            │。未扣案之販賣第一級毒品│
│    │        │          │相約在左列地點，甲○○以700 │            │所得新台幣柒佰元沒收，如│
│    │        │          │元代價販賣海洛因1包予曾龍城 │            │全部或一部不能沒收，以其│
│    │        │          │。                          │            │財產抵償之。            │
├──┼────┼─────┼──────────────┼──────┼────────────┤
│2-12│98年7月 │基隆市愛九│甲○○基於意圖營利以販賣之犯│毒品危害防制│甲○○販賣第一級毒品，累│
│    │15日8時 │路被告住處│意，嗣曾龍城以0000000000號行│條例第4條第1│犯，處有期徒刑捌年，扣案│
│    │7分許   │附近巷口  │動電話與與甲○○聯絡之098107│項          │如附表三所示之物，均沒收│
│    │        │          │9252號行動電話連絡後，雙方即│            │。未扣案之販賣第一級毒品│
│    │        │          │相約在左列地點，甲○○以500 │            │所得新台幣伍佰元沒收，如│
│    │        │          │元代價販賣海洛因1包予曾龍城 │            │全部或一部不能沒收，以其│
│    │        │          │。                          │            │財產抵償之。            │
├──┼────┼─────┼──────────────┼──────┼────────────┤
│2-13│98年7月 │基隆市愛九│甲○○基於意圖營利以販賣之犯│毒品危害防制│甲○○販賣第一級毒品，累│
│    │18日12時│路底小倆口│意，嗣曾龍城以0000000000號行│條例第4條第1│犯，處有期徒刑捌年，扣案│
│    │32分許  │雜貨店    │動電話與與甲○○聯絡之098107│項          │如附表三所示之物，均沒收│
│    │        │          │9252號行動電話連絡後，雙方即│            │。未扣案之販賣第一級毒品│
│    │        │          │相約在左列地點，甲○○以1,00│            │所得新台幣壹仟元沒收，如│
│    │        │          │0元代價販賣海洛因1包予曾龍城│            │全部或一部不能沒收，以其│
│    │        │          │。                          │            │財產抵償之。            │
├──┼────┼─────┼──────────────┼──────┼────────────┤
│2-14│98年7月 │基隆市愛九│甲○○基於意圖營利以販賣之犯│毒品危害防制│甲○○販賣第一級毒品，累│
│    │19日22時│路底小倆口│意，嗣曾龍城以0000000000號行│條例第4條第1│犯，處有期徒刑捌年，扣案│
│    │許      │雜貨店    │動電話與與甲○○聯絡之098107│項          │如附表三所示之物，均沒收│
│    │        │          │9252號行動電話連絡後，雙方即│            │。未扣案之販賣第一級毒品│
│    │        │          │相約在左列地點，甲○○以900 │            │所得新台幣玖佰元沒收，如│
│    │        │          │元代價販賣海洛因1包予曾龍城 │            │全部或一部不能沒收，以其│
│    │        │          │。                          │            │財產抵償之。            │
├──┼────┼─────┼──────────────┼──────┼────────────┤
│2-15│98年7月 │基隆市愛九│甲○○基於意圖營利以販賣之犯│毒品危害防制│甲○○販賣第一級毒品，累│
│    │20日7時 │路被告住處│意，嗣曾龍城、黃雅惠以098349│條例第4條第1│犯，處有期徒刑捌年，扣案│
│    │25分許  │附近巷口  │1955號行動電話與與甲○○聯絡│項          │如附表三所示之物，均沒收│
│    │        │          │之0000000000號行動電話連絡後│            │。未扣案之販賣第一級毒品│
│    │        │          │，雙方即相約在左列地點，林淳│            │所得新台幣伍佰元沒收，如│
│    │        │          │仁以500元代價販賣海洛因1包予│            │全部或一部不能沒收，以其│
│    │        │          │曾龍城。                    │            │財產抵償之。            │
├──┼────┼─────┼──────────────┼──────┼────────────┤
│2-16│98年7月 │基隆市愛九│甲○○基於意圖營利以販賣之犯│毒品危害防制│甲○○販賣第一級毒品，累│
│    │21日12時│路底小倆口│意，嗣曾龍城以0000000000號行│條例第4條第1│犯，處有期徒刑捌年，扣案│
│    │19分許  │雜貨店    │動電話與與甲○○聯絡之098107│項          │如附表三所示之物，均沒收│
│    │        │          │9252號行動電話連絡後，雙方即│            │。未扣案之販賣第一級毒品│
│    │        │          │相約在左列地點，甲○○以500 │            │所得新台幣伍佰元沒收，如│
│    │        │          │元代價販賣海洛因1包予曾龍城 │            │全部或一部不能沒收，以其│
│    │        │          │。                          │            │財產抵償之。            │
├──┼────┼─────┼──────────────┼──────┼────────────┤
│2-17│98年7月 │基隆市愛九│甲○○基於意圖營利以販賣之犯│毒品危害防制│甲○○販賣第一級毒品，累│
│    │21日12時│路底小倆口│意，嗣曾龍城以0000000000號行│條例第4條第1│犯，處有期徒刑捌年，扣案│
│    │36分許  │雜貨店    │動電話與與甲○○聯絡之098107│項          │如附表三所示之物，均沒收│
│    │        │          │9252號行動電話連絡後，雙方即│            │。未扣案之販賣第一級毒品│
│    │        │          │相約在左列地點，甲○○以500 │            │所得新台幣伍佰元沒收，如│
│    │        │          │元代價販賣海洛因1包予曾龍城 │            │全部或一部不能沒收，以其│
│    │        │          │。                          │            │財產抵償之。            │
├──┼────┼─────┼──────────────┼──────┼────────────┤
│2-18│98年7月 │基隆市愛三│甲○○基於意圖營利以販賣之犯│毒品危害防制│甲○○販賣第一級毒品，累│
│    │22日8時 │路郵局旁被│意，嗣曾龍城以0000000000號行│條例第4條第1│犯，處有期徒刑捌年，扣案│
│    │45分許  │告上課地點│動電話與與甲○○聯絡之098107│項          │如附表三所示之物，均沒收│
│    │        │          │9252號行動電話連絡後，雙方即│            │。未扣案之販賣第一級毒品│
│    │        │          │相約在左列地點，甲○○以500 │            │所得新台幣伍佰元沒收，如│
│    │        │          │元代價販賣海洛因1包予曾龍城 │            │全部或一部不能沒收，以其│
│    │        │          │。                          │            │財產抵償之。            │
├──┼────┼─────┼──────────────┼──────┼────────────┤
│2-19│98年7月 │基隆市愛三│甲○○基於意圖營利以販賣之犯│毒品危害防制│甲○○販賣第一級毒品，累│
│    │22日15時│路郵局旁被│意，嗣曾龍城以0000000000號行│條例第4條第1│犯，處有期徒刑捌年，扣案│
│    │26分許  │告上課地點│動電話與與甲○○聯絡之098107│項          │如附表三所示之物，均沒收│
│    │        │          │9252號行動電話連絡後，雙方即│            │。未扣案之販賣第一級毒品│
│    │        │          │相約在左列地點，甲○○以1,00│            │所得新台幣壹仟元沒收，如│
│    │        │          │0元代價販賣海洛因1包予曾龍城│            │全部或一部不能沒收，以其│
│    │        │          │。                          │            │財產抵償之。            │
├──┼────┼─────┼──────────────┼──────┼────────────┤
│2-20│98年7月 │基隆市愛九│甲○○基於意圖營利以販賣之犯│毒品危害防制│甲○○販賣第一級毒品，累│
│    │24日8時3│路底小倆口│意，嗣曾龍城以0000000000號行│條例第4條第1│犯，處有期徒刑捌年，扣案│
│    │分      │雜貨店    │動電話與與甲○○聯絡之098107│項          │如附表三所示之物，均沒收│
│    │        │          │9252號行動電話連絡後，雙方即│            │。未扣案之販賣第一級毒品│
│    │        │          │相約在左列地點，甲○○以500 │            │所得新台幣伍佰元沒收，如│
│    │        │          │元代價販賣海洛因1包予曾龍城 │            │全部或一部不能沒收，以其│
│    │        │          │。                          │            │財產抵償之。            │
├──┼────┼─────┼──────────────┼──────┼────────────┤
│2-21│98年7月 │被告基隆市│甲○○基於意圖營利以販賣之犯│毒品危害防制│甲○○販賣第一級毒品，累│
│    │30日18時│仁一路住處│意，嗣曾龍城以0000000000號行│條例第4條第1│犯，處有期徒刑捌年，扣案│
│    │24分    │大馬路口  │動電話與與甲○○聯絡之098107│項          │如附表三所示之物，均沒收│
│    │        │          │9252號行動電話連絡後，雙方即│            │。未扣案之販賣第一級毒品│
│    │        │          │相約在左列地點，甲○○以500 │            │所得新台幣伍佰元沒收，如│
│    │        │          │元代價販賣海洛因1包予曾龍城 │            │全部或一部不能沒收，以其│
│    │        │          │。                          │            │財產抵償之。            │
├──┼────┼─────┼──────────────┼──────┼────────────┤
│2-22│98年8月1│被告基隆市│甲○○基於意圖營利以販賣之犯│毒品危害防制│甲○○販賣第一級毒品，累│
│    │日16時55│仁一路住處│意，嗣曾龍城以0000000000號行│條例第4條第1│犯，處有期徒刑捌年，扣案│
│    │分許    │大馬路口  │動電話與與甲○○聯絡之098107│項          │如附表三所示之物，均沒收│
│    │        │          │9252號行動電話連絡後，雙方即│            │。未扣案之販賣第一級毒品│
│    │        │          │相約在左列地點，甲○○以500 │            │所得新台幣伍佰元沒收，如│
│    │        │          │元代價販賣海洛因1包予曾龍城 │            │全部或一部不能沒收，以其│
│    │        │          │。                          │            │財產抵償之。            │
├──┼────┼─────┼──────────────┼──────┼────────────┤
│2-23│98年8月3│基隆市愛三│甲○○基於意圖營利以販賣之犯│毒品危害防制│甲○○販賣第一級毒品，累│
│    │日15時51│路郵局旁被│意，嗣曾龍城以0000000000號行│條例第4條第1│犯，處有期徒刑捌年，扣案│
│    │分許    │告上課地點│動電話與與甲○○聯絡之098107│項          │如附表三所示之物，均沒收│
│    │        │          │9252號行動電話連絡後，雙方即│            │。未扣案之販賣第一級毒品│
│    │        │          │相約在左列地點，甲○○以1,00│            │所得新台幣壹仟元沒收，如│
│    │        │          │0元代價販賣海洛因1包予曾龍城│            │全部或一部不能沒收，以其│
│    │        │          │。                          │            │財產抵償之。            │
├──┼────┼─────┼──────────────┼──────┼────────────┤
│2-24│98年8月3│基隆市仁愛│甲○○基於意圖營利以販賣之犯│毒品危害防制│甲○○販賣第一級毒品，累│
│    │日20時28│國小旁通往│意，嗣曾龍城以0000000000號行│條例第4條第1│犯，處有期徒刑捌年，扣案│
│    │分許    │南榮新村巷│動電話與與甲○○聯絡之098107│項          │如附表三所示之物，均沒收│
│    │        │子        │9252號行動電話連絡後，雙方即│            │。未扣案之販賣第一級毒品│
│    │        │          │相約在左列地點，甲○○以800 │            │所得新台幣捌佰元沒收，如│
│    │        │          │元代價販賣海洛因1包予曾龍城 │            │全部或一部不能沒收，以其│
│    │        │          │。                          │            │財產抵償之。            │
├──┼────┼─────┼──────────────┼──────┼────────────┤
│2-25│98年8月5│被告甲○○│甲○○基於意圖營利以販賣之犯│毒品危害防制│甲○○販賣第一級毒品，累│
│    │日7時24 │住處外    │意，嗣曾龍城以0000000000號行│條例第4條第1│犯，處有期徒刑捌年，扣案│
│    │分許    │          │動電話與與甲○○聯絡之098107│項          │如附表三所示之物，均沒收│
│    │        │          │9252號行動電話連絡後，雙方即│            │。未扣案之販賣第一級毒品│
│    │        │          │相約在左列地點，甲○○以1,00│            │所得新台幣壹仟元沒收，如│
│    │        │          │0元代價販賣海洛因1包予曾龍城│            │全部或一部不能沒收，以其│
│    │        │          │。                          │            │財產抵償之。            │
├──┼────┼─────┼──────────────┼──────┼────────────┤
│3-1 │98年7月 │林宏仁基隆│甲○○基於意圖營利以販賣之犯│毒品危害防制│甲○○販賣第一級毒品，累│
│    │23日上午│市信義區深│意，嗣林宏仁以0000000000號行│條例第4條第1│犯，處有期徒刑捌年，扣案│
│    │4時20分 │澳坑路住處│動電話與甲○○聯絡之00000000│項          │如附表三所示之物，均沒收│
│    │許      │信箱      │52號行動電話連絡後，由林宏仁│            │。未扣案之販賣第一級毒品│
│    │        │          │先將代價1,000元放置於其左列 │            │所得新台幣壹仟元沒收，如│
│    │        │          │住家門口信箱，甲○○則將上述│            │全部或一部不能沒收，以其│
│    │        │          │金錢拿走後並將海洛因放置於該│            │財產抵償之。            │
│    │        │          │信箱內。                    │            │                        │
├──┼────┼─────┼──────────────┼──────┼────────────┤
│3-2 │98年7月 │林宏仁基隆│甲○○基於意圖營利以販賣之犯│毒品危害防制│甲○○販賣第一級毒品，累│
│    │23日17時│市信義區深│意，嗣林宏仁以0000000000號行│條例第4條第1│犯，處有期徒刑捌年，扣案│
│    │16分許  │澳坑路住處│動電話與甲○○聯絡之00000000│項          │如附表三所示之物，均沒收│
│    │        │信箱      │52號行動電話連絡後，由林宏仁│            │。未扣案之販賣第一級毒品│
│    │        │          │先將代價750元放置於其左列住 │            │所得新台幣柒佰伍拾元沒收│
│    │        │          │家門口信箱，甲○○則將上述金│            │，如全部或一部不能沒收，│
│    │        │          │錢拿走後並將海洛因放置於該信│            │以其財產抵償之。        │
│    │        │          │箱內。                      │            │                        │
├──┼────┼─────┼──────────────┼──────┼────────────┤
│3-3 │98年7月 │基隆市長庚│甲○○基於意圖營利以販賣之犯│毒品危害防制│甲○○販賣第一級毒品，累│
│    │24日中午│醫院旁頂好│意，嗣林宏仁以0000000000號行│條例第4條第1│犯，處有期徒刑捌年，扣案│
│    │12時32分│超市門口  │動電話與甲○○之0000000000號│項          │如附表三所示之物，均沒收│
│    │許      │          │行動電話聯絡後，雙方即相約在│            │。未扣案之販賣第一級毒品│
│    │        │          │左列地點，甲○○以1,000元代 │            │所得新台幣壹仟元沒收，如│
│    │        │          │價販賣海洛因1包予林宏仁。   │            │全部或一部不能沒收，以其│
│    │        │          │                            │            │財產抵償之。            │
├──┼────┼─────┼──────────────┼──────┼────────────┤
│3-4 │98年7月 │基隆市愛九│甲○○基於意圖營利以販賣之犯│毒品危害防制│甲○○販賣第一級毒品，累│
│    │24日晚間│路被告住處│意，嗣林宏仁以0000000000號行│條例第4條第1│犯，處有期徒刑捌年，扣案│
│    │21時46分│附近巷口  │動電話與甲○○之0000000000號│項          │如附表三所示之物，均沒收│
│    │許      │          │行動電話聯絡後，雙方即相約在│            │。未扣案之販賣第一級毒品│
│    │        │          │左列地點，甲○○以1,000元代 │            │所得新台幣壹仟元沒收，如│
│    │        │          │價販賣海洛因1包予林宏仁。   │            │全部或一部不能沒收，以其│
│    │        │          │                            │            │財產抵償之。            │
├──┼────┼─────┼──────────────┼──────┼────────────┤
│3-5 │98年7月 │基隆市愛九│甲○○基於意圖營利以販賣之犯│毒品危害防制│甲○○販賣第一級毒品，累│
│    │26日上午│路被告住處│意，嗣林宏仁以0000000000號行│條例第4條第1│犯，處有期徒刑捌年，扣案│
│    │9時31分 │附近巷口  │動電話與甲○○之0000000000號│項          │如附表三所示之物，均沒收│
│    │        │          │行動電話聯絡後，雙方即相約在│            │。未扣案之販賣第一級毒品│
│    │        │          │左列地點，甲○○以1,500元代 │            │所得新台幣壹仟伍佰元沒收│
│    │        │          │價販賣海洛因1 包予林宏仁，林│            │，如全部或一部不能沒收，│
│    │        │          │宏仁則當場交付價金1500元予林│            │以其財產抵償之。        │
│    │        │          │淳仁。                      │            │                        │
│    │        │          │（※林宏仁偵卷卷頁136證述以 │            │                        │
│    │        │          │1500元之代價購買海洛因，是起│            │                        │
│    │        │          │書指甲○○販賣1 包1000元之海│            │                        │
│    │        │          │洛因，容有未洽，應予更正。）│            │                        │
└──┴────┴─────┴──────────────┴──────┴────────────┘
附表二：
┌──┬────┬─────┬──────────────┬──────┬────────────┐
│編號│  時間  │  地點    │        犯罪方式            │  所犯法條  │    所犯罪名及量處之刑  │
├──┼────┼─────┼──────────────┼──────┼────────────┤
│ 1  │98年8月4│基隆市愛九│甲○○基於轉讓第一級毒品海洛│毒品危害防制│甲○○轉讓第一級毒品，累│
│    │日18時2 │路被告住處│因之犯意，嗣呂霆霖以公共電話│條例第8條第1│犯，處有期徒刑壹年壹月。│
│    │分許    │附近巷口美│與甲○○之0000000000號行動電│項          │如附表三所示之物，均沒收│
│    │        │聯社旁    │話連絡後，雙方即相約在左列地│            │。                      │
│    │        │          │點，由甲○○無償提供海洛因1 │            │                        │
│    │        │          │包予呂霆霖施用而轉讓之。    │            │                        │
├──┼────┼─────┼──────────────┼──────┼────────────┤
│ 2  │98年8月4│基隆市愛九│甲○○基於轉讓第一級毒品海洛│毒品危害防制│甲○○轉讓第一級毒品，累│
│    │日21時43│路被告住處│因之犯意，嗣呂霆霖以公共電話│條例第8條第1│犯，處有期徒刑壹年壹月。│
│    │分許    │附近巷口美│與甲○○之0000000000號行動電│項          │如附表三所示之物，均沒收│
│    │        │聯社旁    │話連絡後，雙方即相約在左列地│            │。                      │
│    │        │          │點，由甲○○無償提供海洛因1 │            │                        │
│    │        │          │包予呂霆霖施用而轉讓之。    │            │                        │
└──┴────┴─────┴──────────────┴──────┴────────────┘
附表三：
(一)行動電話貳支（含電話號碼0000000000、0000000000行動電話
  SIM 卡各壹張）。

司法院資訊處製作；財團法人民間司法改革基金會備份。
